臺灣嘉義地方法院刑事判決　　　　　　　 94年度易字第151號
公　訴　人　臺灣嘉義地方法院檢察署檢察官
被　　　告　甲○○　男　45歲.
上列被告因毒品危害防制條例案件，經檢察官聲請以簡易判決處
刑（94年度毒偵字第 478號），經本院認有不宜適用簡易程序判
決情形，而改依通常程序審判，經被告於準備程序中先為有罪之
陳述，本院合議庭裁定由受命法官以簡式程序進行審理，判決如
下：
    主  文
甲○○施用第二級毒品，處有期徒刑捌月。
    事  實
一、甲○○曾因施用毒品案件，經本院以89年度毒聲字第1645號
    裁定送觀察勒戒後，認有繼續施用毒品之傾向，民國89年11
    月22日經本院以89年度毒聲字第1742號裁定令入戒治處所施
    以強制戒制；嗣於90年 3月28日，經本院以90年度毒聲字第
    326號裁定停止戒治，所餘戒治期間，付保護管束，於90 年
    5 月10日停止戒治出所。惟於停止戒治期間甲○○復因違反
    保護管束應遵守事項情節重大，經本院裁定撤銷停止戒治，
    再令入戒治處所強制戒治，迄91年 2月23日執行強制戒治期
    滿；復於93年 8月27日及同年11月12日再因施用第二級毒品
    為警查獲，而於同年11月30日經臺灣嘉義地方法院檢察署檢
    察官聲請簡易判決處刑，後經本院於93年12月31日以93年度
    嘉簡字第1230號判處有期徒刑6月，如易科罰金，以3百元折
    算 1日確定（現正於臺灣嘉義監獄鹿草分監執行中）。詎甲
    ○○仍不知悛悔，於91年2月23日上開強制戒治執行完畢5年
    內，而於94年3月19日16時至17時許，在嘉義市○區○○里○
    鄰○○路32巷5號2住處內，以玻璃球加熱之方式施用第二級
    毒品甲基安非他命乙次。嗣於94年3月22日8時30分許，在嘉
    義市○區○○路32巷口前為警查獲，於同日10時40分許經甲
    ○○同意採尿送驗，呈甲基安非他命陽性反應，始知上情。
二、案經嘉義市警察局第二分局報請臺灣嘉義地方法院檢察署檢
    察官偵查後聲請以簡易判決處刑。
    理  由
一、訊據被告甲○○對於上開犯罪事實坦承不諱（見本院卷第17
    頁、第24頁、第26頁）；參以於為警查獲當日10時40分許，
    得被告同意採尿送驗，其結果確呈甲基安非他命陽性反應等
    情，亦有及長榮大學毒物研究中心複驗確認報告及嘉義市警
    察局第二分局查獲毒品案件採集尿液送驗姓名對照表各乙紙
    在卷可稽（見警卷第7頁、第8頁），均足資擔保被告於本院
    審理時所為之上開任意性自白具有相當程度之真實性，而得
    使本院確信被告前述自白之犯罪事實確屬真實，堪以採信。
    又被告前因施用毒品案件，經本院以89年度毒聲字第1645號
    裁定送觀察勒戒後，認有繼續施用毒品之傾向，89年11月22
    日經本院以89年度毒聲字第1742號裁定令入戒治處所施以強
    制戒制；嗣於90年3月28日，經本院以90年度毒聲字第326號
    裁定停止戒治，所餘戒治期間，付保護管束，於90年5 月10
    日停止戒治出所。惟於停止戒治期間被告甲○○復因違反保
    護管束應遵守事項情節重大，經本院裁定撤銷停止戒治，再
    令入戒治處所強制戒治，迄91年 2月23日執行強制戒治期滿
    等情，有臺灣高等法院被告施用毒品紀錄表、在監在押全國
    紀錄表、臺灣高等法院被告全國前案紀錄表及91年度戒毒偵
    字第60號不起訴處分書各乙件附卷可佐。是被告於強制戒治
    完畢釋放後，5 年內再犯施用甲基安非他命毒品之犯行，至
    堪認定，應依法論科。
二、按甲基安非他命屬毒品危害防制條例所定之第二級毒品。故
    核被告所為，係犯毒品危害防制條例第10條第 2項之施用第
    二級毒品罪；其施用前持有甲基安非他命之低度行為，為施
    用之高度行為所吸收，不另論罪。爰審酌被告甫於91年2 月
    23日強制戒治出所，復於93年 8月27日及同年11月12日再因
    施用第二級毒品為警查獲，而於同年11月30日經臺灣嘉義地
    方法院檢察署檢察官聲請簡易判決處刑，後經本院於93年12
    月31日以93年度嘉簡字第1230號判處有期徒刑 6月，如易科
    罰金，以300元折算1日確定（現正於臺灣嘉義監獄鹿草分監
    執行中）等情，此有臺灣高等法院被告施用毒品紀錄表、在
    監在押全國紀錄表、臺灣高等法院被告全國前案紀錄表及本
    院93年度嘉簡字第1230號簡易判決書各乙件附卷可佐，被告
    竟即再犯本件施用第二級毒品犯行，顯乏戒絕之決心，惟施
    用毒品僅危害己身健康，尚未危害他人，及被告犯後於本院
    審理時坦承犯行之態度等一切情狀，量處如主文所示之刑，
    以資儆懲。
據上論斷，應依刑事訴訟法第452條、第273條之1第 1項、第299
條第1項前段，毒品危害防制條例第10條第2項，判決如主文。
本案經檢察官陳鈴香到庭執行職務。
中　　華　　民　　國　　94　　年　　5　　月　　31　　 日
                  刑事第四庭    法　官  曾  宏  揚
上列正本證明與原本無異。
如不服本判決，應於判決送達後10日內向本院提出上訴狀（應附
繕本）。告訴人或被害人如對於本判決不服者，應具備理由請求
檢察官上訴，其上訴期間之計算係以檢察官收受判決正本之日期
為準。
中　　華　　民　　國　　94　　年　　5　　月　　31　　 日
                                書記官  陳  慶  昀
附錄論罪科刑法條：
毒品危害防制條例第10條
施用第一級毒品者，處六月以上五年以下有期徒刑。
施用第二級毒品者，處三年以下有期徒刑。
